【裁判字號】    97,聲,514
【裁判日期】    970717
【裁判案由】    返還提存物
【裁判全文】
臺灣桃園地方法院民事裁定               97年度聲字第514號
聲  請  人  台北富邦商業銀行股份有限公司
法定代理人  乙○○
代  理  人  丙○○
相  對  人  甲○○
上列聲請人聲請返還提存物事件，本院裁定如下：
    主  文
聲請駁回。
聲請程序費用由聲請人負擔。
    理  由
一、本件聲請意旨略以：聲請人前遵鈞院93年度裁全字第2070號
    假處分裁定，以鈞院93年度存字第1343號提存台北市政府建
    設公債90年度第一期債票面額新台幣（下同）50萬元1 張、
    10萬元3 張，均附帶息票自第4 期至第10期止，合計80萬元
    在案。茲因聲請人業已聲請撤銷上開假處分裁定及撤回上開
    假處分之93年度執全字第1015號執行程序，是本件假處分之
    執行程序已經終結。聲請人復於此執行程序終結後，以存證
    信函通知相對人於收受通知後20日內行使權利，而相對人於
    所定期間屆滿仍未行使權利，爰依法聲請准予返還前開提存
    物等語。並提出經濟部函、公司變更登記表、銀行營業執照
    、本院93年度裁全字第2070號民事裁定、本院93年度存字第
    1343號提存書、土地登記第二類謄本、本院囑託塗銷查封登
    記書、本院96年度全聲字第416 號民事裁定暨及確定證明書
    （均為影本）、相對人戶籍謄本、台北法院郵局第3205號存
    證信函暨收件回執各1 件為證。
二、按訴訟終結後，供擔保人證明已定20日以上之期間，催告受
    擔保利益人行使權利而不行使者，法院應依供擔保人之聲請
    ，以裁定命返還其提存物，民事訴訟法第104 條第1 項第3
    款前段定有明文。前開規定，於其他依法令供訴訟上之擔保
    者準用之；同法第106 條前段亦有規定。準上規定，供擔保
    人聲請返還提存物係以於訴訟終結後定20日以上期間催告行
    使權利為要件之一，則該催告必須在訴訟終結之後，否則不
    生催告之效力。
三、經查，聲請人上開所主張之事實，除有提出上開證據附卷可
    稽外，並經本院依職權調閱前揭卷宗核閱屬實。惟查，本件
    聲請人係於民國96年10月2 日以台北法院郵局第3205號存證
    信函通知相對人於收受通知後20日內行使權利，而聲請人係
    於96年12月5 日始撤回上開假處分執行，聲請人於訴訟終結
    前即予催告，相對人本無從計算其所受損害額，依上開說明
    ，其催告應不生效力。聲請人據此聲請返還提存物，核與民
    事訴訟法第104 條第1 項第3 款之規定不符，應予駁回。
四、爰裁定如主文。
中    華    民    國    97    年    7     月    17    日
                  民事第二庭    法  官  蔡寶樺
以上正本係照原本作成
如不服本裁定應於送達後10日內向本院提出抗告狀，並繳納抗告
費新臺幣1,000元。
中    華    民    國    97    年    7     月    18    日
                                書記官  李宛儒


司法院資訊處製作；財團法人民間司法改革基金會備份。
